【裁判字號】    97,交聲,2859
【裁判日期】    971120
【裁判案由】    違反道路交通管理處罰條例聲明異議
【裁判全文】
臺灣臺北地方法院交通事件裁定        97年度交聲字第2859號
原處分機關  臺北市交通事件裁決所
受處分人    甲○○
上列受處分人因違反道路交通管理處罰條例案件，對於臺北市交
通事件裁決所中華民國97年10月13日所為之處分（原處分案號：
北市裁罰字第裁22-ZCA326270號裁決書）聲明異議，本院裁定如
下：
    主  文
異議駁回。
    理  由
一、按汽車行駛於高速公路、快速公路或設站管制之道路，不遵
    使用限制、禁止、行車管制及管理事項之管制規則而行車速
    度超過規定之最高速限或低於規定之最低速限者，處汽車駕
    駛人新臺幣（下同）3,000元以上6,000元以下罰鍰，道路交
    通管理處罰條例第33條第1項第1款定有明文。又汽車駕駛人
    違反道路交通管理處罰條例第33條第1項規定者，除應依原
    條款處罰鍰外，並記違規點數1點，道路交通管理處罰條例
    第63條第1項第1款亦有明文。
二、本件異議人即受處分人甲○○所有之車牌號碼2951-JA號自
    用一般小客車，於民國97年3月20日下午3時3分許，行經國
    道1 號南下152公里處，該路段最高速限時速100公里，竟以
    時速113公里之速度行駛，超速13公里，經國道公路警察局
    第三警察隊員警以科學儀器採證，認受處分人行駛高速公路
    速度超過規定最高速限之違規行為，依違反道路交通管理處
    罰條例第33條第1項第1款規定，逕行掣單舉發，嗣受處分人
    於97年7月7日申請調查，經原處分機關函請舉發單位調查結
    果，仍認受處分人有前開違規行為，原處分機關乃於97 年
    10月13日依前開條例第33條第1項第1款、第63第1項第1款（
    漏引第1項第1款）之規定，裁處受處分人罰鍰3,000元，並
    記違規點數1點。
三、本件異議人聲明異議意旨略以：內政部警政署國道警察局書
    函內容第3項提到：測照地點相機擺放位置、角度問題，係
    因當時執勤人員取景時，背景、遠、近角度（內、中、外側
    車道）等云云，依其回覆，伊認為執法者是否為求舉發違規
    之便利，並未負舉證完善義務，致僅以不完整照片與逕自紀
    錄之數值推稱伊違規之事實，為此聲明異議，請求撤銷原處
    分等語。
四、經查：
（一）雷射測速原理是以雷射光先後發射與接收後，通過高速運
      算計算時間與距離，況且雷射槍測速器係以雷射光速瞄準
      受測目標車進行偵測，不受其他車輛干擾，只能鎖定一個
      測速目標，確認違規車輛不會有錯誤，偵測時間僅需0.3
      秒，而且不需要校正；此外，雷射測速儀器在從國外進口
      至國內交通警察使用之前，在先進國家早已使用多年，此
      種雷射技術與概念，早在美國登陸月球時即使用為計算精
      密登陸距離，因此較簡單的交通違規雷射測速，其精確度
      更無庸置疑。而本件舉發人員本身即為國道高速公路警察
      局警員，執行高速公路交通違規稽查工作屬其重要職務之
      一，就儀器之操作實施必有相當的教育訓練，應可排除人
      為操作疏失之可能性，故受處分人當時超速行車經員警察
      覺後，輔以科學儀器測得違規行為，並依法掣單舉發，並
      無不合。且公務員所為公法上行為具有公信力之原則，該
      行政處分當可被推定為真正，且其據以依法處分之事實認
      定，亦應可推定為正確無誤，故本此公信原則，立法者乃
      於道路交通管理處罰條例及高速公路交通管制規則中制定
      相關規定，使交通勤務警察或依法令執行交通稽查任務人
      員，在特殊情形下，當場不能或不宜攔截製單舉發時，得
      當機處置而逕行舉發（參見道路交通管理處罰條例第7條
      之2及高速公路交通管制規則第26條等規定），以達成維
      護交通秩序及公共安全之行政目的。
（二）本件受處分人所有之車牌號碼2951-JA號自用一般小客車
      ，有於前揭時地之行車速度達時速113公里，違反該處速
      限時速100公里之規定，此有違規採證照片在卷可稽，且
      觀諸違規採證照片所示，違規車輛之車牌號碼清楚明確，
      再經原舉發機關查復之結果，測照地點相機擺放位置、角
      度問題，係因當時執勤人員取景時背景、遠、近角度（內
      、中、外側車道）與違規車輛行駛車道不一等因素所產生
      現象，造成違規車輛未全部入照，絕非照片有變造之情事
      ，有內政部警政署國道公路警察局第三警察隊97年7月29
      日公警三交字第0970372526號書函在卷可憑，且該機關所
      使用之雷射測速照相儀器，均定期送由經濟部標準檢驗局
      檢定合格在案，有經濟部標準檢驗局96年10月17日雷達測
      速儀檢定合格證書影本各1紙在卷可佐，是受處分人確有
      上開行車超速之違規事實，堪以認定。縱採證照片有未將
      違規車輛全部入照之情事，惟受處分人既未就執勤員警之
      舉發有誤提出相關證據以供調查，本院經查亦無任何證據
      足資證明其有捏造事實違法取締之情事，則執勤員警本其
      維護交通秩序、安全職責所為之舉發，自應受到合法、正
      確之推定。是受處分人上開所辯，顯不足採。
五、綜上所述，本件受處分人所有之車牌號碼2951-JA號自用一
    般小客車，有於前揭時地，行車速度達時速113公里，違反
    該處速限時速100公里之違規行為，從而原處分機關依前開
    條例第33條第1項第1款、第63條第1項第1款（裁決書漏引第
    1 項第1款）之規定，裁處受處分人罰鍰3,000元，並記違規
    點數1點，核無違誤。本件異議為無理由，應予駁回。
據上論斷，應依道路交通案件處理辦法第19條，裁定如主文。
中    華    民    國    97    年    11    月    20    日
                              交通法庭法  官  楊蕙芬
以上正本證明與原本無異
如不服本裁定應於送達後5日內向本院提出抗告狀
                                      書記官  馬正道
中    華    民    國    97    年    11    月    25    日


司法院資訊處製作；財團法人民間司法改革基金會備份。
